Inventaris van het Archief van Bols
Stadsarchief Amsterdam
- Stukken betreffende bijzondere onderwerpen, 2
  - Exploitatie dochterondernemingen en acquisities, 2.19
    - Nederland, 2.19.2
      - Wijnand Fockink, 2.19.2.19
        - Stukken betreffende bijzondere onderwerpen, 2.19.2.19.2
          - Productie en Verkoopbevordering, 2.19.39.23
            - Etiketten., 1900 - 1970; 1951-1963; 13 omslagen
              - (1954-1957)., 1962
              - (1960-1970)., 1963
            - Stukken betreffende reclame en publiciteit voor Wijnand Fockink-producten., 1925 - 1972; 1964-1969; 6 omslagen
              - Correspondentie en contracten inzake advertenties, vitrines, lichtreclames, radioreclames en reclameborden 1925-1972., 1964
              - Huur muurvlakten K.H. Scholten Duivendrecht., 1940; 1965
              - Huurcontract reclamebord D.M. Pey Utrecht., 1938; 1966
              - Huurcontract reclamebord L.Z.R. Ruppers Amsterdam., 1937; 1967
              - Overeenkomst met het Gemeentelijk Reclame Bureau inzake het plaatsen van een reclame-afbeelding op Schiphol., 1930; 1968
              - Stukken betreffende reclame. ca 1946-1972., 1969
            - Akte houdende een beschikking van de Inspectie Prijsbeheersing Amsterdam inzake het zich niet houden van Wijnand Fockink aan de geldende prijsvoorschriften., 1941; 1970; 1 omslag
            - Verstrekte staten met geëxporteerde hoeveelheden gedistilleerd naar alle landen van 1936 tot 1939 ten behoeve van de Ondervakgroep Exportdistilleerderijen., 1946; 1971; 1 omslag
            - Staten van door vennootschap geëxporteerde kisten naar soorten gedistilleerde dranken en per land. Jaarlijks gecumuleerd., 1953 - 1958; 1972; 1 pak
            - Stukken betreffende het introductieprogramma van het nieuwe product Fockolaat van Wijnand Fockink bij consumenten in Utrecht., 1956; 1973; 1 pak
          - Handelsrelaties, 2.19.39.24
            - Correspondentie van firma Wijnand Fockink met Erven Lucas Bols inzake onder meer onderlinge buitenlandse handels- en prijsafspraken., 1909 - 1917; 1974; 1 pak
            - Overeenkomst met F. Onnes &#38; Zoon te Groningen inzake een depot voor likeuren., 1916; 1975; 1 stuk
            - Licentieovereenkomst tussen de NV Wijnand Fockink en de Anton Dreher Brauereien AG in Budapest-Kobanya., 1923; 1976; 1 stuk
            - Stukken betreffende een vertrouwelijke overeenkomst tussen Wijnand Fockink en de Erven Lucas Bols NV betreffende prijsafspraken voor Duitsland., 1925 - 1932; 1977; 1 omslag
            - Licenties voor het vervaardigen van gedistilleerd door derden onder de merknaam Wijnand Fockink. Met bijlagen., 1926 - 1969; 1978-1991; 14 omslagen
              - Agena Berlijn., 1967 - 1968; 1978
              - Cogrami SAE Spanje. Met bijlagen., 1964 - 1966; 1979
              - Companhia Monaco-Vinhedos Industria Comercio, Importacao e Exportacao, Sao Paulo 1961., 1980
              - Daniel finzi &#38; Co Ltd. Kington., 1962 - 1967; 1981
              - Distilleerderij en Alcoholfabriek De Papegaai v/h Van Berckel &#38; Co., 1926; 1982
              - Dreyfus, Ashby &#38; Co. New York., 1967; 1983
              - Erven Lucas Bols SACI Spanje., 1965 - 1969; 1984
              - H. Corby. Cananda., 1960 - 1969; 1985
              - Hiram Walker. Argentinië., 1960 - 1964; 1986
              - Martini &#38; Rossi SA Brazilië., 1954 - 1961; 1987
              - Morris E. Curiel &#38; Sons SA Caracas., 1962 - 1968; 1988
              - P. Soffiantino &#38; C. Genua., 1961 - 1962; 1989
              - P.M. Mounier &#38; Co. Wenen., 1967 - 1968; 1990
              - Transervice New York., 1966 - 1967; 1991
            - Overeenkomsten inzake de verkoop van voorraad tussen de NV en Wijnand Fockink Kommanditgesellschaft in Keulen., 1927; 1992; 1 omslag
            - Stukken betreffende overeenkomsten inzake voorwaarden voor vertegenwoordiging voor de distributie van de vennootschap., 1927 - 1946; 1993; 1 omslag
            - Correspondentie en reisnotities van de directie van Wijnand Fockink inzake agenten en andere relaties in het buitenland., 1936 - 1965; 1994-2031; 38 omslagen
              - Amerika. 1946-1947 New York en Curaçao., 1994
              - Amerika. 1950 New York., 1995
              - Amerika. 1953-1954 New York., 1996
              - Amerika. 1954 San Fransisco., 1997
              - Amerika. 1958 New York., 1998
              - Argentinië., 1953; 1999
              - België., 1947 - 1959; 2000
              - België., 1952 - 1953; 2001
              - België., 1960 - 1964; 2002
              - Bermuda., 1954 - 1958; 2003
              - Brazilië. 1936 en 1946., 2004
              - Brazilië., 1953 - 1954; 2005
              - Brazilië. 1954-1955. Met opmaking merkcontracten., 2006
              - Brazilië., 1954 - 1961; 2007
              - Brazilië., 1958 - 1961; 2008
              - Canada., 1950; 2009
              - Canada., 1954; 2010
              - Canada. 1955-1961. Vooral met Albert Clement Montreal., 2011
              - Canada., 1958; 2012
              - Canada. 1959-1960. Vooral met Corby distillery., 2013
              - Canada. 1962-1965. Met Corby en Clement., 2014
              - Duitsland. 1949-1952. Met productierapport., 1934; 2015
              - Engeland., 1947 - 1950; 2016
              - Engeland., 1950 - 1953; 2017
              - Engeland., 1953 - 1954; 2018
              - Engeland., 1958; 2019
              - Engeland., 1959 - 1961; 2020
              - Frankrijk., 1949 - 1952; 2021
              - Frankrijk. 1955-1959. Correspondentie Monnet Cognac met NV Verkoopassociatie en met Erven Lucas Bols., 2022
              - Italië. 1951 Genua., 2023
              - Scandinavië. 1939 en 1945-1946., 2024
              - Scandinavië. 1948 en 1950 en 1954., 2025
              - Scandinavië., 1952; 2026
              - Scandinavië., 1959; 2027
              - Spanje. 1947-1953 en Portugal., 2028
              - Spanje. 1962-1964. Tasada y Beltran., 2029
              - Urugay., 1953; 2030
              - Zwitserland. 1947 en 1951., 2031
            - Akte inzake quotecontract met De Vereenigde Distillateurs te Schiedam., 1937; 2032; 1 stuk
            - Stukken betreffende de export door Wijnand Fockink van grondstoffen betrokken van de NV Nederlandse Gist- en Spiritusfabriek, Delft, naar Engeland, neutrale landen en landen niet in oorlog met Engeland., 1940; 2033; 1 omslag
            - Notities inzake een binnenlandse reis van directeur Van Kempen langs horeca-bedrijven en slijters., 1952; 2034; 1 omslag
          - Financiën, 2.19.39.25
            - Stukken betreffende de balans., 1869; 2035; 1 omslag
            - Inventaris van goederen op 31 december 1869., 1870; 2036; 1 omslag
            - Kladbalansen en voorbereidingsstukken., 1925 - 1968; 2037-2052; 16 omslagen
              - 1925 - 1927, 2037
              - 1938 - 1940, 2038
              - 1955, 2039
              - 1956, 2040
              - 1957, 2041
              - 1958, 2042
              - 1959, 2043
              - 1960, 2044
              - 1961, 2045
              - 1962, 2046
              - 1963, 2047
              - 1964, 2048
              - 1965, 2049
              - 1966, 2050
              - 1967, 2051
              - 1968, 2052
            - Accountantsrapporten betreffende de controle van de jaarrekening., 1949 - 1959; 2053-2055; 3 omslagen
              - 1949 - 1953, 2053
              - 1953 - 1954, 2054
              - 1958 - 1959, 2055
            - Staat van bijlagen bij rapport aan Th. &#38; L. Limperg betreffende de boekjaren 1946-1953 opgemaakt door Klynveld, Kraayenhof &#38; Co., 1954; 2056; 1 omslag
          - Personeel, 2.19.39.26
            - Collectieve arbeidsovereenkomst en Fabrieksreglement van Wijnand Fockink., 1918 - 1926; 2057; 1 omslag
            - Vergunning tot het in dienst nemen van vrouwelijk personeel in de winkel Pijlsteeg 31., 1927 - 1947; 2058; 1 omslag
            - Correspondentie van het bestuur van het pensioen- en voorzieningfonds Wijnand Fockink inzake de stichting en de uitvoering van het beheer van het fonds. Alfabetisch., 1944 - 1952; 2059; 1 pak
            - Stukken betreffende algemene gegevens inzake classificatie en beloning van het personeel., 1954; 2060; 1 omslag
          - Archief, 2.19.39.27
            - Inventaris van de archiefkisten der directie van Wijnand Fockink van Dekkers over de periode., 1901 - 1965; 2061; 1 omslag
            - Lijsten van genummerde contracten van Wijnand Fockink en V V L. Met klappers., 1968; 2062-2063; 2 omslagen
              - Binnenland., 2062
              - Buitenland (1968)., 2063
      - Overige bedrijven en combinaties, 2.19.2.20
        - Stukken betreffende de in- en uitschrijving van directieleden en commissarissen van Wijnand Fockink, V V L, H. Bootz' en Chrispijn in het Handelsregister., 1921 - 1969; 2064; 1 pak
        - Register van kapitaalmutaties en hypotheken van de NV Exploitatiemaatschappij NV Berzelius II te Amsterdam van de aandeelhouders J.H. en C.N.J Moltzer. Met losse stukken., 1931 - 1941; 2065; 1 katern
        - Notulenboek van de commanditaire vennootschap The Continental Bodega Co te Amsterdam., 1934 - 1956; 2066; 1 katern
        - Aandelenregister van uitgifte en overschrijving van aandelen van NV Drukkerij Henzo en gewijzigd in NV Drukkerij Erven Lucas Bols., 1949; 2067; 1 katern
        - Journaal van de NV Handel- en beleggingmaatschappij Honthorst., 1950 - 1953; 2068; 1 band
        - Journaal van de NV Nederlandse Administratie en Borg Maatschappij., 1952 - 1961; 2069; 1 band
        - Grootboek van de Nederlandse Administratie en Borg Maatschappij., 1953 - 1962; 2070; 1 deel
        - Stukken betreffende de erkenning van Bootz', Chrispijn en Wijnand Fockink als in- en exporteur van gedistilleerd., 1954 - 1956; 2071; 1 omslag
        - Stukken betreffende het besluit van de Minister van Financiën om de Erven Lucas Bols, V V L, Wijand Fockink en Bootz' als fiscale eenheid te beschouwen., 1956 - 1957; 2072; 1 omslag
        - Rapporten betreffende de jaarrekeningen van de NV Wijnhandel Tivoli, de NV Slijterij en Wijnhandel Efde, NV Slijterij en Wijnhandel Van Zon en Vrielink's Slijterij en Wijnhandel NV., 1957 - 1969; 2073-2076; 4 pakken
          - Tivoli en Efde., 1957 - 1961; 2073
          - Tivoli en Efde., 1962 - 1965; 2074
          - Tivoli., 1966 - 1967; 2075
          - Tivoli, Van Zon en Vrielink., 1968 - 1969; 2076
        - Notulen van vergaderingen van aandeelhouders van NV Slijterij en Wijnhandel Efdé te Deventer. Met losse presentielijsten., 1957 - 1972; 2077; 1 deel
        - Stukken betreffende ontvangen handelsinlichtingen over Coebergh, Hulskamp, Henkes en Hoppe., 1959 - 1966; 2078; 1 pak
        - Correspondentie inzake de voorgenomen overname van NV Handelmij v/h J.A. van Olffen Wijnhandel en Likeurstokerij De Zwarte Kip te Hattem als beleggingsobjekt., 1961 - 1962; 2079; 1 omslag
        - Balansen van de NV V V L, H. Bootz' Wijnand Fockink en Chrispijn., 1961 - 1969; 2080; 1 pak
        - Accountantsrapporten betreffende de jaarrekeningen van de NV Verkoopassociatie der Verenigde Likeurstokerijen V V L, NV Likeurstokerij Wijnand Fockink, NV H. Bootz' Distilleerderij en NV P.J. A. Chrispijn., 1961 - 1970; 2081-2082; 2 pakken
          - 1961 - 1965, 2081
          - 1966 - 1970, 2082
        - Notulen van de jaarlijkse algemene en buitengewone algemene vergaderingen van aandeelhouders van de te Deventer gevestigde besloten vennootschap met beperkte aansprakelijkheid Slijterij en Wijnhandel EFDE. Alle aandelen zijn in handen van NV Erven Lucas Bols Ondertekend., 1962 - 1977; 2083; 1 omslag
        - Notulen van vergaderingen van aandeelhouders van Exploitatiemaatschappij Montilla te Rotterdam., 1963 - 1964; 2084; 1 deel
        - Notulen van vergaderingen van NV voorheen Fa. Stollenwerck- Wessels Importgroothandel in gedistilleerd en wijnen te Maastricht., 1963 - 1965; 2085-2086; 2 delen
          - Aandeelhouders., 1963 - 1965; 2085
          - Commissarissen., 1963 - 1965; 2086
        - Stukken betreffende de winstoverzichten van de Erven Lucas Bols en haar dochterbedrijven in binnen- en buitenland., 1965 - 1970; 2087; 1 omslag
        - Stukken betreffende de geconsolideerde winst- en verliesrekeningen van de Erven Lucas Bols en haar dochterondernemingen in binnen- en buitenland., 1965 - 1971; 2088; 1 omslag
        - Stukken betreffende liquiditeitsoverzichten en financieringsoverzichten van de Erven Lucas Bols en haar dochterondernemingen in binnen- en buitenland., 1965 - 1971; 2089; 1 omslag
        - Stukken betreffende de overname in 1967 van de distileerderij Sevenstern te Dieren., 1966 - 1967; 2090; 1 omslag
        - Stukken betreffende de overname van Pollen's Distillateurs- en Likeurstokersbedrijf NV te Rotterdam., 1967 - 1969; 2091; 1 omslag
        - Stukken betreffende de financiële jaarstukken van Simon Pijper en de taxatie van onroerend goed., 1968 - 1970; 2092; 1 omslag
        - Notulen van vergaderingen van aandeelhouders van NV Slijterij en Wijnhandel Van Zon te Lelystad Met losse presentielijsten., 1969 - 1972; 2093; 1 deel
        - Stukken betreffende de belangstelling van Bols voor Cohn's wijn en spiritualiënhandel NV te Schiedam., 1970; 2094; 1 pak
        - Correspondentie met Simon Pijper inzake een overeenkomst met Kempinski &#38; Co., 1970 - 1971; 2095; 1 omslag
        - Rapporten betreffende de jaarcijfers van het Groot- en Kleinhandels-Bedrijf te Amsterdam., 1970 - 1971; 2096; 1 pak
        - Stukken betreffende de liquidatie van dochterbedrijven in gedistileerd. Met bijlagen inzake de oprichting., 1970 - 1972; 2097; 1 pak
        - Accountantsrapport betreffende de overnamebalans van de NV Distilleerderij Wijnkoperij Simon Pijper., 1972; 2098; 1 omslag
        - Rapport betreffende de overnamebalans van de NV Distileerderij Simon Pijper., 1972; 2099; 1 omslag
        - Stukken betreffende de mogelijke samenwerking tussen Bols en Douwe Egberts., 1974 - 1976; 2100; 1 omslag
        - Stukken betreffende de verkoop door NV Gist-Brocades en Nedalco CV van Beheersmaatschappij HVD BV met Henkes Distilleerderij aan Bols NV. Werkdossier Van Hellenberg Hubar., 1986; 2101; 1 pak
        - Stukken betreffende de overname en integratie van Henkes en Bols., 1986 - 1987; 2102; 1 pak
    - Europa, 2.19.3
      - België, 2.19.3.1
        - Stukken betreffende de deelneming van Bols in de Société de personnes à responsabilité limitée genaamd Société Commerciale et Immobilière Van der Heyden te Brussel., 1949 - 1963; 2103; 1 omslag
        - Verslagen van vergaderingen van de aandeelhouders van de SPRL Erven Lucas Bols te Brussel. Met jaarstukken., 1949 - 1988; 2104; 1 pak
        - Accountantsrapporten betreffende de jaarrekeningen van het dochterbedrijf Erven Lucas Bols SPRL, Interbrands en Cogrami SPRL, later PVBA, over de boekjaren., 1961 - 1988; 2105-2110; 6 omslagen
          - 1961 - 1965, 2105
          - 1966 - 1970, 2106
          - 1971 - 1975, 2107
          - 1976 - 1980, 2108
          - 1981 - 1985, 2109
          - 1986 - 1988, 2110
        - Stukken betreffende de wijziging van de naam SPRL Société Commerciale et Immobilière Van der Heyden te Brussel in Erven Lucas Bols., 1964; 2111; 1 omslag
        - Stukken betreffende diverse contacten en overeenkomsten van Bols Amsterdam met Interbrands te Brussel., 1964 - 1974; 2112; 1 omslag
        - Stukken betreffende de balans van Cogrami en Interbrands te Brussel., 1968 - 1969; 2113; 1 pak
        - Accountantsrapport betreffende de verkoop van aandelen Cogrami SA door de heer Banus., 1974; 2114; 1 omslag
      - Duitsland, 2.19.3.2
        - Stukken betreffende het beheer van de firma Erven Lucas Bols AG te Emmerich en de vaststelling van de jaarstukken., 1914 - 1947; 2115; 1 pak
        - Stukken betreffende diverse contacten en overeenkomsten van Bols Amsterdam met Erven Lucas Bols aan de Lucas Bolsstrasse in Neuss en voorheen met Erven Lucas Bols te Emmerich., 1921 - 1979; 2116; 1 omslag
        - Correspondentie betreffende de boekhouding, omzet en de balans van de Erven Lucas Bols AG te Emmerich., 1930 - 1931; 2117; 1 omslag
        - Accountantsrapporten betreffende jaarrekeningen van de Erven Lucas Bols AG, later GmbH te Neuss over de boekjaren., 1952 - 1986; 2118-2150; 33 omslagen
          - 1952, 2118
          - 1953, 2119
          - 1954, 2120
          - 1955, 2121
          - 1955 - 1956, 2122
          - 1956, 2123
          - 1957, 2124
          - 1958, 2125
          - 1958 - 1959, 2126
          - 1959, 2127
          - 1960, 2128
          - 1961, 2129
          - 1962, 2130
          - 1963, 2131
          - 1964 - 1965, 2132
          - 1965, 2133
          - 1965, 2134
          - 1966, 2135
          - 1967, 2136
          - 1968 - 1969, 2137
          - 1970 - 1971, 2138
          - Gewijzigde jaarrekening, 1971 - 1975; 2139
          - 1972, 2140
          - 1972 - 1973, 2141
          - 1974 - 1975, 2142
          - 1975, 2143
          - 1976, 2144
          - 1976 - 1977, 2145
          - 1977, 2146
          - 1978 - 1979, 2147
          - 1980 - 1981, 2148
          - 1982 - 1984, 2149
          - 1985 - 1986, 2150
        - Statuten van de Erven Lucas Bols A.G. Neuss am Rhein., 1953; 2151; 1 katern
        - Accountantsrapport betreffende de jaarrekeningen van Godard GmbH te Neuss en Hamburg., 1961 - 1977; 2152-2162; 11 pakken
          - 1961, 2152
          - 1962, 2153
          - 1963, 2154
          - 1964, 2155
          - 1965, 2156
          - 1966, 2157
          - 1967, 2158
          - 1968, 2159
          - 1969, 2160
          - 1970 - 1973, 2161
          - 1974 - 1977, 2162
        - Jaarrekeningen van de Cogrami GmbH v.h. Gold Topp Whisky GmbH v.h. Hamburger Cognac- und Whisky-Kontor GmbH te Neuss en Hamburg., 1961 - 1977; 2163-2174; 12 omslagen
          - 1961, 2163
          - 1962, 2164
          - 1963, 2165
          - 1964, 2166
          - 1965, 2167
          - 1966, 2168
          - 1967, 2169
          - 1968, 2170
          - 1969, 2171
          - 1970, 2172
          - 1971 - 1973, 2173
          - 1974 - 1977, 2174
        - Balans van het overgenomen bedrijf J.H. Bachmann Weinimport GmbH &#38; Co. KG te Bremen., 1974; 2175; 1 omslag
        - Accountantsrapporten betreffende de jaarrekeningen van Bachmann Weinimport GmbH., 1974 - 1977; 2176-2177; 2 pakken
          - Bachmann Weinimport 1974-1975., 2176
          - Bachmann Weinimport 1976-1977., 2177
        - Accountantsrapporten betreffende de jaarrekeningen van Yellowstone Bourbon Whiskey Vertriebs GmbH te Neuss., 1974 - 1979; 2178-2179; 2 omslagen
          - 1974 - 1977, 2178
          - 1978 - 1979, 2179
        - Productfolder van Bols Strothmann Brennereien Minden., 1980; 2180; 1 katern
      - Engeland, 2.19.3.3
        - Stukken betreffende de liquidatie van de Erven Lucas Bols Limited in Londen en de rekening courant met Brown, Gore &#38; Welch te Londen., 1966 - 1972; 2181; 1 omslag
        - Accountantsrapporten betreffende de jaarrekeningen van dochterbedrijf Crowtherwood Limited Londen., 1987 - 1988; 2182; 1 omslag
        - Accountantsrapporten betreffende de jaarrekeningen van dochterbedrijf Nordren McCall Limited Londen., 1987 - 1988; 2183; 1 omslag
      - Frankrijk, 2.19.3.4
        - Notulen van vergaderingen van Vieile Cure de Cenon te Cenon - Bordeaux. Ondertekend en met losse stukken., 1918 - 1932; 2184-2186; 3 delen
          - 1918 november-1923., 2184
          - 1924-1928 mei., 2185
          - 1928 mei-1932 november., 2186
        - Stukken betreffende de oprichting en het beheer van Establissements Erven Lucas Bols de Tonnay-Charente Moltzer &#38; Co., 1921 - 1949; 2187; 1 omslag
        - Statuten van de SA Vieille Cure De Cenon., 1953; 2188; 1 omslag
        - Balansen van het dochterbedrijf E.L.B. Moltzer &#38; C., 1957 - 1967; 2189-2190; 2 pakken
          - 1957 - 1964, 2189
          - 1965 - 1967, 2190
        - Accountantsrapporten betreffende de balansen en halfjaarlijkse rapporten van het overgenomen SARL Moltzer a Acrueil. Met bijlagen., 1958 - 1964; 2191; 1 pak
        - Stukken betreffende de algemene vergadering van aandeelhouders van de SA Vieille Cure De Cenon., 1959 - 1968; 2192; 1 omslag
        - Stukken betreffende de jaarrekeningen en overname van Vieille Cure SA., 1960 - 1969; 2193; 1 pak
        - Balansen van de dochterondernemingen Vielle Cure. Met bijlagen., 1962 - 1963; 2194; 1 omslag
        - Accountantsrapporten betreffende de jaarrekeningen van SARL Cogrami en Du groupe Vieille Cure De Cenon., 1962 - 1966; 2195; 1 omslag
        - Stukken betreffende de organisatie en inrichting van de SA Vieille Cure De Cenon., 1962 - 1967; 2196; 1 omslag
        - vervallen., 2197
        - Accountantsrapporten betreffende de jaarrekeningen van de gezamelijke Bols-groep in Frankrijk; Cogrami, Vieille Cure, Fermiere des Liqueurs, Barbet et Fournier, Joseph Guy en Domaine Lamothe., 1967 - 1975; 2198-2199; 2 omslagen
          - 1967 - 1970, 2198
          - 1971 - 1975, 2199
        - Stukken betreffende de verkoopcijfers van de overgenomen bedrijven Cogrami, Vieille Cure, Fermiere des Liqueurs, Barbet et Fournier, Joseph Guy en Domaine de Lamothe., 1968 - 1969; 2200; 1 omslag
        - Rapport betreffende de administratieve organisatie van de Bols-vestiging te Frankrijk., 1970; 2201; 1 omslag
        - Accountantsrapporten betreffende de jaarrekeningen van Cogrami en Intermarque SA te Cenon., 1971 - 1983; 2202; 1 pak
      - Italië, 2.19.3.5
        - Stukken betreffende de voorbereiding van de overname van de Cynar-groep met bedrijven in onder meer Italië, Zwitserland en Frankrijk met financiële rapporten over bedrijfsonderdelen in fotokopie., 1974 - 1978; 2203; 1 pak
        - Accountantsrapporten betreffende de jaarrekeningen vande CYNAR- en SILI-groep in Italië. Met hiaten., 1974 - 1989; 2204-2211; 9 omslagen
          - SILI-groep., 1974 - 1976; 2204
          - Stefania Binaghi., 1974 - 1977; 2205
          - Cynar-groep., 1976; 2206
          - Cynar en SILI-groep., 1977; 2207
          - Gecombineerde jaarrekeningen., 1981 - 1987; 2208
          - 1983 - 1985, 2209
          - 1986 - 1987, 2210
          - 1988 - 1989, 2211
        - Correspondentie betreffende de jaarcijfers van de CYNAR-groep., 1976; 2212; 1 omslag
        - Correspondentie van secretariaat met onder meer externe adviseurs inzake de voorbereiding van de overname van Cynar door Bols., 1976 - 1977; 2213; 1 pak
        - Stukken betreffende de overname van de Cynar-groep met bedrijven in onder meer Italië, Zwitserland en Frankrijk met accountantsrapporten en bespreekstukken over de samenwerking., 1976 - 1981; 2214; 1 pak
        - Werkdossier van Steenstra Toussaint en later Bouwens inzake de overname van de Italiaans-Zwitserse Cynar-groep., 1976 - 1982; 2215; 1 pak
        - Stukken betreffende nadere adviezen over de overname van de Cynar-groep en bekendmakingen in het bedrijf en de pers., 1977; 2216; 1 omslag
        - Correspondentie van secretariaat inzake de overdracht van eigendom van bedrijven van de Cynar-groep in Italië verwerving van eigendom van vennootschappen van de Cynar-groep te Italië en Zwitserland en bekendmakingen hierover., 1977 - 1979; 2217; 1 pak
        - Correspondentie van secretariaat inzake de uitvoering van het besluit van Raad van Bestuur en van Commissarissen tot verwerving van eigendom van vennootschappen van de Cynar-groep te Italië en Zwitserland en bekendmakingen hierover., 1977 - 1979; 2218; 1 pak
        - Stukken betreffende financiële overzichten en analyses van de Cynar-SILI-groep en voorstellen tot verbetering van de informatiestroom., 1977 - 1981; 2219; 1 omslag
        - Balansen van de CYNAR-groep., 1977 - 1984; 2220-2253; 34 omslagen
          - Interne balansen van onderdelen en groep Cynar en SILI., 1978 - 1979; 2220
          - 1979 juni-december, 1980 december en 1983 maart en december. Groep Cynar en SILI., 2221